【裁判字號】    98,台抗,82
【裁判日期】    980212
【裁判案由】    妨害自由延長羈押
【裁判全文】
最高法院刑事裁定                九十八年度台抗字第八二號
抗  告  人  甲○○
                    台灣台北看守所）
上列抗告人因妨害自由案件，不服台灣高等法院中華民國九十八
年一月八日延長羈押之裁定（九十七年度矚上更(一)字第三號），
提起抗告，本院裁定如下：
    主  文
抗告駁回。
    理  由
本件原裁定係以抗告人甲○○前經原審法院認其涉犯妨害自由等
罪，嫌疑重大，有刑事訴訟法第一百零一條第一項第三款情形，
非予羈押顯難進行審判，於民國九十七年六月二十三日起執行羈
押，嗣經第二次延長羈押，至九十八年一月二十二日，其延長羈
押期間即將屆滿。因抗告人前開羈押原因依然存在，且有繼續羈
押必要，乃依刑事訴訟法第一百零八條第一項、第五項規定，裁
定應自九十八年一月二十三日起，延長羈押二月。而抗告意旨則
以抗告人並未妨害「棄嬰」之自由，該些嬰兒係經人拾獲後，交
由抗告人與其妻給予妥善醫療照顧，以免於疾病死亡，並未妨害
其等自由。至販賣棄嬰部分，係屬自首，抗告人因本案已遭羈押
兩年餘，此較之其他犯更重罪名，而已獲具保者，實屬厚彼薄此
，豈合乎法理等語。經查抗告人因涉犯刑法第二百九十六條之一
第一項之買賣人口等罪，前經台灣士林地方法院於九十六年五月
二十一日，以九十五年度再字第一號、九十五年度矚訴字第一號
判決，判處其有期徒刑十二年，併科罰金新台幣一百五十萬元，
罰金如易服勞役，以罰金總額與六個月之日數比例折算。嗣經抗
告人提起第二審上訴，並經判決，而於本院發回更審後，經原審
法院以其犯罪嫌疑重大，非予羈押顯難進行審判，乃於訊問後，
依刑事訴訟法第一百零一條第一項第三款規定，裁定自九十七年
六月二十三日起執行羈押，嗣經二次延長羈押，因其羈押期間即
將屆滿，乃經訊問後，認其原羈押原因仍然存在，且有羈押必要
，裁定自九十八年一月二十三日起，延長羈押二月，此有上開刑
事判決、訊問筆錄及刑事裁定（均為影本）足憑。而對於被告有
無刑事訴訟法第一百零一條第一項各款所定情形，應否予以羈押
及羈押後其原因是否仍然存在，有無繼續羈押必要，因屬事實問
題，事實審法院自得依職權予以審認裁量。原審法院於抗告人原
羈押期間即將屆滿之前，既經依法訊問，並審酌抗告人原先之羈
押原因、要件及涉案情節等項，認其仍有繼續羈押必要，而裁定
延長羈押，於法尚無不合。抗告意旨以上情聲明不服，非有理由
，應予駁回。
據上論結，應依刑事訴訟法第四百十二條，裁定如主文。
中    華    民    國  九十八  年    二    月   十二   日
                      最高法院刑事第四庭
                          審判長法官  張  淳  淙
                                法官  劉  介  民
                                法官  張  春  福
                                法官  蔡  彩  貞
                                法官  林  俊  益
      本件正本證明與原本無異
                                      書  記  官
中    華    民    國  九十八  年    二    月   十九   日
                                                      Ｑ


司法院資訊處製作；財團法人民間司法改革基金會備份。
